【裁判字號】    94,訴,2741
【裁判日期】    950302
【裁判案由】    毒品危害防制條例
【裁判全文】
臺灣板橋地方法院刑事判決              94年度訴字第2741號
公  訴  人  臺灣板橋地方法院檢察署檢察官
被      告  甲○○
                    （現另案於臺灣臺北監獄臺北分監執行）
上列被告因違反毒品危害防制條例案件，經檢察官提起公訴（94
年度毒偵字第4432號），本院判決如下：
    主  文
甲○○連續施用第二級毒品，累犯，處有期徒刑玖月。扣案之吸
食器壹組、玻璃球壹個及塑膠吸管壹支均沒收。
被訴施用第一級毒品部分免訴。
    事  實
一、甲○○前因施用第二級毒品案件，經本院以九十年度毒聲字
    第四五六三號裁定送強制戒治，於民國九十二年十月十四日
    停止強制戒治付保護管束，九十二年十二月二十日保護管束
    期滿而執行強制戒治完畢；此次施用毒品犯行並經檢察官提
    起公訴，由本院以九十二年度易緝字第四三號判決判處有期
    徒刑六月確定，其另因施用第一級毒品案件，經本院以九十
    二年度訴字第九三二號判決判處有期徒刑十月確定，上開二
    罪經定應執行刑有期徒刑一年二月，於九十三年十一月二十
    五日縮短刑期執行完畢。詎猶不知悔改，於前次強制戒治執
    行完畢後五年內，基於施用第二級毒品安非他命之概括犯意
    ，自九十四年五月間某日起至同年八月七日晚間某時止，在
    臺北縣五股鄉○○路七十六號住處，以將安非他命放置於玻
    璃球吸食器內燒烤吸食之方式，連續施用安非他命多次，平
    均每一星期施用乙次。嗣於九十四年八月八日下午八時三十
    分許，為警在上址查獲，並扣得均屬甲○○所有、供其施用
    安非他命所用之吸食器一組、玻璃球一個及塑膠吸管一支。
二、案經臺北縣政府警察局蘆洲分局移送臺灣板橋地方法院檢察
    署檢察官偵查起訴。
    理  由
壹、有罪部分：
一、上揭犯罪事實，業據被告甲○○於警詢、偵查及本院審理時
    均自白不諱，其於九十四年八月八日為警查獲後採集之尿液
    檢體，經送臺灣檢驗科技股份有限公司以酵素免疫分析法初
    驗、氣相層析質譜儀法確認之結果，確呈安非他命陽性反應
    ，有該公司於九十四年八月二十五日出具之濫用藥物尿液檢
    驗報告一份、臺北縣政府警察局蘆洲分局偵辦毒品案件尿液
    代號對照表一紙在卷可憑，復有吸食器一組、玻璃球一個及
    塑膠吸管一支扣案可佐，足認被告上開自白與事實相符。再
    查，被告前因施用第二級毒品案件，經本院以九十年度毒聲
    字第四五六三號裁定送強制戒治，於九十二年十月十四日停
    止強制戒治付保護管束，九十二年十二月二十日保護管束期
    滿而執行強制戒治完畢之事實，有臺灣高等法院被告前案紀
    錄表一份在卷可考。從而被告於前次強制戒治執行完畢後，
    五年內再犯施用第二級毒品罪，事證明確，其犯行堪予認定
    。
二、核被告所為，係犯毒品危害防制條例第十條第二項之施用第
    二級毒品罪。其持有安非他命之低度行為，為施用之高度行
    為所吸收，不另論罪。被告自九十四年五月間某日起至同年
    八月七日晚間某時止，期間多次施用安非他命，時間緊接，
    所犯係構成要件相同之罪，顯基於概括犯意為之，為連續犯
    ，應依法論以一罪，並加重其刑。又被告前因施用第一級、
    第二級毒品案件，經本院分別以九十二年度訴字第九三二號
    、九十二年度易緝字第四三號判決判處有期徒刑十月、六月
    確定，上開二罪經定應執行刑有期徒刑一年二月，於九十三
    年十一月二十五日縮短刑期執行完畢之事實，有臺灣高等法
    院被告前案紀錄表一份在卷可考，其受有期徒刑之執行完畢
    ，五年內再犯本件有期徒刑以上之罪，為累犯，應依法遞加
    重其刑。爰審酌被告前有多次施用毒品前科，均猶不能戒除
    毒癮，顯然漠視法令之禁制，惟其坦承犯行之犯後態度，暨
    其施用期間長短、次數等一切情狀，量處如主文所示之刑。
    扣案之吸食器一組、玻璃球一個及塑膠吸管一支，均係被告
    所有供其施用安非他命所用之物，且該吸食器係以塑膠罐做
    成之替代工具，並非專供施用安非他命之器具乙節，業據被
    告於本院審理時陳稱明確，爰併依刑法第三十八條第一項第
    二款之規定宣告沒收。
貳、免訴部分：
一、檢察官公訴意旨另以：被告於前次強制戒治執行完畢後五年
    內，另基於施用第一級毒品海洛因之概括犯意，自九十四年
    五月間某日起至同年八月八日為警採尿前二十六小時內某時
    止，在臺北縣三重市重陽橋下疏洪道旁，連續施用海洛因多
    次，因認被告另涉犯毒品危害防制條例第十條第一項之施用
    第一級毒品罪嫌。
二、按案件曾經判決確定者，應諭知免訴之判決，刑事訴訟法第
    三百零二條第一款定有明文；又訴訟上所謂一事不再理之原
    則，關於實質上一罪或裁判上一罪，亦均有其適用，復有最
    高法院六十年台非字第七十七號判例可資參照。
三、經查：被告於九十四年八月十五日上午某時，在不詳地點施
    用海洛因乙次之犯罪事實，前經臺灣板橋地方法院檢察署檢
    察官以九十四年度毒偵字第四五七０號提起公訴，經本院於
    九十四年十月二十七日以九十四年度訴字第二０五０號刑事
    判決判處有期徒刑七月，該判決於九十四年十一月二十一日
    確定之事實，有本院上開判決書電腦列印本及臺灣高等法院
    被告前案紀錄表各一份在卷可考。本案公訴意旨所指被告最
    後一次施用海洛因之時間，距離前揭確定判決之犯罪時間，
    相隔僅約一星期，時間緊接，且施用之毒品均係海洛因，觸
    犯構成要件相同之罪名，二者顯然具有連續犯之裁判上一罪
    關係，本案公訴人起訴被告施用第一級毒品之犯罪事實，應
    為本院九十四年度訴字第二０五０號確定判決效力所及。揆
    諸上開說明，自應就被告被訴施用第一級毒品部分為免訴之
    判決。
據上論斷，應依刑事訴訟法第二百九十九條第一項前段、第三百
零二條第一款，毒品危害防制條例第十條第二項，刑法第十一條
前段、第五十六條、第四十七條、第三十八條第一項第二款，判
決如主文。
本案由檢察官乙○○提起公訴，經檢察官溫祖德到庭執行職務。
中    華    民    國    95    年    3     月    2     日
                  刑事第九庭  審判長法  官  樊季康
                                    法  官  連育群
                                    法  官  劉元斐
上列正本證明與原本無異。
如不服本判決，應於判決送達後十日內向本院提出上訴書狀 (應
附繕本)， 上訴於臺灣高等法院。
                                    書記官  郭玉芬
中    華    民    國    95    年    3     月    2     日
附錄本案論罪科刑所引法條：
毒品危害防制條例第十條：
施用第一級毒品者，處六月以上五年以下有期徒刑。
施用第二級毒品者，處三年以下有期徒刑。


司法院資訊處製作；財團法人民間司法改革基金會備份。
